【裁判字號】    92,交訴,12
【裁判日期】    920425
【裁判案由】    公共危險等
【裁判全文】
臺灣臺中地方法院刑事判決                          九十二年度交訴字第一二號
    公  訴  人  臺灣臺中地方法院檢察署檢察官
    被      告  丙○○
右列被告因公共危險等案件，經檢察官提起公訴（九十一年度偵字第二二九一九號）
，本院判決如左：
    主  文
丙○○因過失傷害人，處有期徒刑貳月，如易科罰金，以佰元折算壹日。
被訴公共危險部分無罪。
    事  實
一、丙○○於民國九十一年九月三日下午三時許，駕駛車牌號碼ＪＰＰ─０四二號重
    機車，沿台中市○○路，由復興路往自由路方向行駛，途經該路鐵路底下之單行
    車道附近，明知汽車均應於遵行車道內行駛，不得逆向行駛，此為其應注意，能
    注意，而竟疏未注意，明知該路段係單行道，竟逆向行駛於該路段，致與迎向遵
    行於車道內，由乙○○所駕駛後載其母甲○○之ＶＪＲ─六八二號重機車相對撞
    ，使勇女母女分別倒地，前者受有頭部外傷，左手肘挫傷；後者受有右足第四、
    五趾骨骨折之傷害。
二、案經甲○○、乙○○訴請台灣台中地方法院檢察署檢察官偵查起訴。
    理  由
甲、有罪部分
一、右開犯罪事實業據被告丙○○自白不諱，核與告訴人甲○○、乙○○指證之情節
    相符，並有肇事現場圖一紙、驗傷單二紙附卷可稽。按汽車應該遵行車道內行駛
    ，此道路交通安全規則第九十七條第一款定有明文。被告駕車自應注意上述道路
    交通安全規定，且依其狀況，又非不能注意，竟疏不注意為之，以致肇事，致人
    受傷，被告顯有過失。故被告過失行為與被害人受傷間，具有相當因果關係，其
    犯行堪以認定。
二、被告丙○○因一個過失行為，致被害人乙○○、甲○○二人受傷，核其所為，均
    係犯刑法第二百八十四條第一項前段之過失傷害罪。其以一個過失行為觸犯二個
    過失傷害罪名，係以一行為觸犯數罪名，為想像競合犯，應依刑法第五十五條之
    規定從一重之刑法第二百八十四條第一項前段處斷。爰審酌被告之過失程度、所
    生之危害、肇事後之態度，且被告尚未與被害人達成民事和解賠償等一切情狀，
    判處如主文第一項所示之刑，並諭知易科罰金之折算標準。
乙、無罪部分
一、公訴意旨另以：被告丙○○駕駛車牌號碼ＪＰＰ─０四二號重機車，於上開時地
    肇事，致被害人乙○○、甲○○二人受有如事實欄所載之傷害後，竟逃離現場，
    因認被告丙○○另涉有刑法第一百八十五條之四之肇事逃逸公共危險罪嫌。
二、按犯罪事實應依證據認定之，無證據不得推定其犯罪事實，又不能證明被告犯罪
    者，應諭知無罪之判決，刑事訴訟法第一百五十四條、第三百零一條第一項定有
    明文。又認定不利被告之事實，須依積極證據，苟積極證據不足為不利於被告事
    實之認定時，即應為有利被告之認定，最高法院三十年上字第八一六號判例亦著
    有明文。
三、公訴人認被告涉有肇事逃逸罪之犯行，無非以告訴人乙○○、甲○○二人之指述
    為其主要論據。惟訊據被告丙○○則堅決否認有為右揭肇事逃逸犯行，辯稱：我
    沒有逃逸之意，我下車要扶她（指乙○○）起來，她母親（指甲○○）要拿安全
    帽打我，我就趕快叫我兒子過來，我待了一、二十分鐘，因怕發生衝突才離開現
    場，兒子來處理時，我去帶我另一個兒子，後來回到現場有碰到告訴人的爸爸，
    是派出所警員打電話給我，叫我去現場，是接到電話約十分鐘才到現場等語，而
    質之告訴人甲○○亦稱：對方撞到後，要扶我兒女起來，我有用手打他，被告就
    跑掉了，我一下車就打他二下，打背部，質問他為何逆向，他有說不是故意，他
    即打電話叫他兒子來處理現場；告訴人乙○○則稱：我母親是拍他的背各等語；
    而訊之證人即被告之子許閔勝亦稱：我父親打電話給我說「他出事，出車禍了，
    有人去追他，有事情叫我去處理」等語，互核大致相符，被告若有逃逸之故意，
    當無於離去現場前即叫其兒子到現場處理，致其事後仍再經警通知到場處理之理
    ，被告所辯應尚可採，其既係為免發生衝突而暫時離開現場，並由其兒子到場處
    理，且事後亦回到現場，並赴醫院付醫藥費，足徵其離去現場應非出於逃逸之意
    ，本件被告既無於肇事後故意逃逸之主觀上犯意，即難以上開罪責相繩。此外，
    尚乏極証据足以証明被告有肇事逃逸之犯行，是不能證明被告犯罪，此部分應諭
    知被告無罪之判決，庶免冤抑。
據上論斷，應依刑事訴訟法第二百九十九條第一項前段、第三百零一條第一項前段、
刑法第二百八十四條第一項前段、第四十一條第一項、罰金罰鍰提高標準條例第二條
，判決如主文。
中      華      民      國      九十二      年    四    月    二十五    日
                                 臺灣臺中地方法院交通法庭
                                        法  官  王  靜  秋
右正本證明與原本無異。
如不服本判決，應於送達後十日內向本院提出上訴狀（須附繕本），上訴於台灣高等
法院台中分院。
                                        書記官
中      華      民      國      九十二      年    四    月    二十八    日
附錄論罪科刑法條
刑法第二百八十四條第一項
    因過失傷害人者，處六月以下有期徒刑，拘役或五百元以下罰金，致重傷者，處
  一年以下有期徒刑、拘役或五百元以下罰金。


司法院資訊處製作；財團法人民間司法改革基金會備份。
